臺灣板橋地方法院刑事判決　　　　　　　96年度易字第1048號
公　訴　人　臺灣板橋地方法院檢察署檢察官
被　　　告　甲○○
上列被告因違反毒品危害防制條例案件，經檢察官提起公訴（95
年度毒偵字第8116號），本院以簡式審判程序審理，判決如下：
    主  文
甲○○施用第二級毒品，處有期徒刑伍月，如易科罰金，以新臺
幣壹仟元折算壹日。
    事  實
一、甲○○前於民國88年間因施用毒品案件，經本院以88年度毒
    聲字第5368號裁定送觀察、勒戒後，認無繼續施用毒品之傾
    向，於執行完畢後釋放，並由臺灣板橋地方法院檢察署檢察
    官以88年度毒偵字第5 號為不起訴處分確定。復因施用毒品
    案件，經本院以88年度毒聲字第7714號裁定送觀察、勒戒後
    ，認有繼續施用毒品傾向，再經本院以89年度毒聲字第860
    號裁定令入戒治處所施以強制戒治，嗣因成效經評定為合格
    ，認無繼續戒治之必要，經本院以89年度毒聲字第5278號裁
    定停止戒治，所餘期間付保護管束，於90年1 月30日期滿未
    經撤銷停止戒治，視為強制戒治執行完畢。其上開第二次施
    用毒品案件，另由檢察官依法訴追，經本院以89年度板簡字
    第484 號判決處有期徒刑4 月，如易科罰金，以銀元300 元
    折算1 日確定，已於90年3 月5 日易科罰金執行完畢。又於
    上開強制戒治執行完畢後5 年內，再犯施用第一級、第二級
    毒品罪，經本院以94年度訴字第1134號判決分別處有期徒刑
    7 月、7 月，並定應執行有期徒刑1 年2 月確定，目前仍在
    監執行中（於本案均未構成累犯）。
二、詎甲○○仍不知警惕，竟基於施用第二級毒品安非他命之犯
    意，於95年8 月24日為警採尿前回溯96小時內之某時（不包
    括為警逮捕後之期間），在真實姓名年籍不詳、綽號「阿勇
    」位於臺北縣中和市某處之住處內，以將安非他命置於吸食
    器之玻璃球內以火燒烤吸聞所生煙霧之方法，施用第二級毒
    品安非他命1 次。為警於95年8 月24日17時30分許，在臺北
    縣板橋市○○路與漢生西路口查獲，經警採集甲○○之尿液
    送驗結果，呈安非他命類之陽性反應，始悉上情。
三、案經臺北縣政府警察局移送臺灣板橋地方法院檢察署檢察官
    偵查起訴。本院於準備程序進行中，被告就被訴事實為有罪
    之陳述，經告知簡式審判程序之旨，並聽取當事人之意見後
    ，裁定進行簡式審判程序。
    理  由
一、被告甲○○於95年8 月24日為警查獲前不久，有在上揭地點
    、以上揭方法，施用第二級毒品安非他命之事實，業據被告
    於本院審理時坦承不諱。又被告為警查獲後，經採集其尿液
    送驗結果，呈安非他命類之陽性反應，有臺北縣政府警察局
    偵辦毒品案件尿液代碼表、臺灣檢驗科技股份有限公司95年
    9 月20日濫用藥物尿液檢驗報告各1 件附卷足稽。查甲基安
    非他命經口服投與後約70% 於24小時內自尿中排出，約90%
    於96小時內自尿中排出，由於甲基安非他命成分之檢出與其
    投與方式、投與量、個人體質、採尿時間與檢測儀器之精密
    度等諸多因素有關，因此僅憑尿液中呈安非他命陽性反應，
    並無法確實推算吸食時間距採集時間之長短，惟依上述資料
    推斷，最長可能不會超過4 日（即96小時）等情，此經行政
    院衛生署藥物食品檢驗局以81年2 月8 日（81）藥檢一字第
    001156號函闡述綦詳，為本院承辦毒品案件職務上所已知。
    被告上開採尿送驗結果，既經判定呈安非他命類之陽性反應
    ，顯見被告自白應與事實相符。至於施用毒品之確切時間，
    雖因被告不復記憶而無從查悉，惟依上揭說明，堪認應係於
    95年8 月24日被告接受採尿前回溯96小時內之某時（不包括
    為警逮捕後之期間）無疑。
二、按毒品危害防制條例於92年7 月9 日修正公布，自93年1 月
    9 日施行，其中第20條、第23條將施用毒品之刑事處遇程序
    ，區分為「初犯」及「5 年內再犯」、「5 年後再犯」。依
    其立法理由之說明：「初犯」，經觀察、勒戒或強制戒治後
    ，應為不起訴處分或不付審理之裁定；經觀察、勒戒或強制
    戒治執行完畢釋放後，「5 年內再犯」者，因其再犯率甚高
    ，原實施之觀察、勒戒及強制戒治既已無法收其實效，爰依
    法追訴或裁定交付審理。至於經觀察、勒戒或強制戒治執行
    完畢釋放後，「5 年後再犯」者，前所實施之觀察、勒戒或
    強制戒治已足以遮斷其施用毒品之毒癮，為期自新及協助其
    斷除毒癮，仍適用「初犯」規定，先經觀察、勒戒或強制戒
    治之程序。從而依修正後之規定，僅限於「初犯」及「5 年
    後再犯」二種情形，始應先經觀察、勒戒或強制戒治程序。
    倘被告於5 年內已再犯，經依法追訴處罰，縱其第3 次（或
    第3 次以上）再度施用毒品之時間，在初犯經觀察、勒戒或
    強制戒治執行完畢釋放5 年以後，已不合於「5 年後再犯」
    之規定，且因已於「5 年內再犯」，顯見其再犯率甚高，原
    實施觀察、勒戒或強制戒治，已無法收其實效，即應依該條
    例第10條處罰（最高法院95年第7 次刑事庭會議決定參照）
    。查被告有上揭事實欄第一項所示之觀察、勒戒、強制戒治
    及科刑處罰紀錄，有全國施用毒品案件紀錄表、臺灣高等法
    院被告前案紀錄表可考，其於90年1 月30日強制戒治執行完
    畢後，5 年以內，再犯施用第一級、第二級毒品罪，前經依
    法追訴處罰，由本院以94年度訴字第1134號判決分別處有期
    徒刑7 月、7 月，並定應執行有期徒刑1 年2 月確定。揆諸
    前揭說明，縱被告於本案再度施用毒品之時間，係在上開強
    制戒治執行完畢5 年以後，仍應依毒品危害防制條例第10條
    規定處罰。綜上所述，本案事證明確，被告犯行堪予認定，
    應依法論科。
三、按安非他命係屬毒品危害防制條例第2 條第2 項第2 款所定
    之第二級毒品，是核被告所為，係犯毒品危害防制條例第10
    條第2 項之施用第二級毒品罪。其持有第二級毒品安非他命
    之低度行為，為施用之高度行為所吸收，不另論罪。爰審酌
    被告前迭因施用毒品，曾接受觀察、勒戒及強制戒治執行完
    畢，並經論罪科刑，仍不知奮發向上，自甘沈淪於毒品誘惑
    ，非但戕害自我身心健康，敗壞社會風氣，對於社會治安亦
    潛有相當之威脅，兼衡其犯罪之動機、目的、手段，及於本
    院審理時坦承犯行，態度良好等一切情狀，量處如主文所示
    之刑，並諭知如易科罰金之折算標準，以資懲儆。
據上論斷，應依刑事訴訟法第273 條之1 第1 項、第299 條第1
項前段，毒品危害防制條例第10條第2 項，刑法第11條前段、第
41條第1 項前段，判決如主文。
本案經檢察官沈志成到庭執行職務。
中　　華　　民　　國　　96　　年　　5 　　月　　31　　日
                  刑事第十五庭　法　官　朱嘉川
以上正本證明與原本無異。
如不服本判決，應於判決送達後10日內，向本院提出上訴狀。
                                書記官　陳聖儒
中　　華　　民　　國　　96　　年　　5 　　月　　31　　日
附錄本案論罪科刑法條全文：
毒品危害防制條例第10條
施用第一級毒品者，處6 月以上5 年以下有期徒刑。
施用第二級毒品者，處3 年以下有期徒刑。
